

Alejandro García Rodríguez

Full-stack developer

Calle Mohernando, 6, 28038 Madrid, España

13/04/1994

in alexgarciarodriguez

agarci1994

74745348V

655215109

■ alejandro.garci.rodr@gmail.com

Bio

Nací en Granada (España) y desde muy pequeño fui un gran amante de la tecnología web y del mundo audiovisual. Estudie Comunicación Audiovisual en la Universidad Complutense de Madrid y en el 2020 me embarco en la experiencia IronHack para desarrollarme como profesional Full Stack.

Educación	
01/2020 - 03/2020	Ironhack, Desarrollo Web IronHack es uno de los Bootcamps más importantes del mundo.
09/2016 - 09/2017	MasterLAV, Creación e investigación del lenguaje audiovisual contemporáneo. LAV (Laboratorio AudioVisual de creación y práctica contemporánea).
09/2012 - 09/2016	Universidad Complutense de Madrid, Comunicación Audiovisual
Proyectos de desarrollo	
05/2020 - 06/2020	RestaurantApp, Aplicación realizada para IOS y Android, permite solicitar el pedido de los platos ofrecidos en la carta y visualizar el tiempo que tardara en estar listo. La aplicación móvil ha sido construida con React Native y se ha utilizado la Babel para los estilos. La aplicación web ha sido construida con React haciendo uso de Hooks. Para la validación de formularios se ha utilizado Yup y Formik. Para la creación de estilos se ha utilizado TailwindsCSS. La gestión de infraestructuras se ha realizado con Firebase.
03/2020 - 04/2020	GoodBoy, Single Page Application construido con React en el front haciendo uso de Hooks y Redux para la gestión del estado. Para la elaboración de CSS se ha utilizado los estilos de Material UI basados en JSS. En el back se ha utilizado NodeJS, AJAX y MongoDB. Además se ha utilizado Cheerio para la extracción de información.
03/2020 - 03/2020	Yayos , Single-page application que ofrece recursos para facilitar y gestionar las necesidades del día a día de las personas de la tercera edad . El proyecto se ha realizado con React para el cliente y Node.js para el servidor. Haciendo uso de: Reack Hooks, Style Components, Bootstrap-react, MongoDB, APIs, etc.
02/2020 - 02/2020	El Viajero, Web app de viajes que ofrece información básica sobre la ciudad en la que te encuentras y permite la interacción con otros usuarios. Realizado con Node.js y MoongoDB en la sexta semana de IronHack
01/2020 - 01/2020	Kind of Trippy , Pequeño juego de recolección de pistas, con un climax que combina el terror psicológico y los clásicos de zombis. Desarrollado con Canvas y Vanilla Javascript en la tercera semana de IronHack.

Experiencia profesional

07/2020 – present **Bla Agency**, Full Stack Developer

- Desarrollo y diseño soluciones exclusivas, trabajando todos los campos del producto para desarrollar todo su potencial.

06/2020 - 07/2020

Vale!, Full Stack Developer

- Desarrollo App con tecnologías como React Native, NodeJS, Firebase, i18next

01/2015 - 03/2020

Redacción

- Entrevistas y redacción de crítica y análisis cinematográfico.

- Cobertura de pases de presa en estrenos cinematográficos y festivales de cine como DocumentaMadrid, Filmadrid, Punto de Vista y Festival de Sevilla.

01/2015 - 03/2020

Creación Audiovisual

- Resumen de eventos y recursos de comunicación para festivales de cine como Márgenes, Filmadrid, etc.

- Reportajes fotográficos.

- Realización de cortometrajes y largometrajes.

Voluntariado

03/2016 - 07/2016 **YouCreate**, Clases de realización audiovisual para estudiantes de educación

secundaria obligatoria

01/2012 - 05/2012 Rompe la brecha tecnologica,

Cursos de informática básica para personas de la tercera edad.

Idiomas

Inglés

Skills

JavaScript HTML CSS GitHub React.js Node.js Handlebars.js

JQuery | MongoDB | Redux | SASS | RegExr | TailwindsCSS | React Native

Firebase AWS Nextjs Recoil.js Vue i18n Socket.io Adobe Premiere

Adobe Photoshop | Final Cut Pro | Trabajo en equipo | Constancia | Creatividad